【裁判字號】    90,易,819
【裁判日期】    900417
【裁判案由】    毒品危害防制條例
【裁判全文】
臺灣板橋地方法院刑事判決                            九十年度易字第八一九號
    公  訴  人  臺灣板橋地方法院檢察署檢察官
    被      告  甲○○
右列被告因違反毒品危害防制條例案件，經檢察官提起公訴（八十九年度毒偵字第
七六五五號），本院判決如左：
    主  文
甲○○連續施用第二級毒品，處有期徒刑捌月。扣案之第二級毒品安非他命壹包（淨
重點捌公克）及吸食器壹個均沒收銷燬之。
    事  實
一、甲○○曾於民國（下同）八十四年間，因違反肅清煙毒條例及麻醉藥品管理條例
    案件，經臺灣宜蘭地方法院判處有期徒刑三年二月（違反肅清煙毒條例部分）及
    五月（違反麻醉藥品管理條例），並定其應執行刑為有期徒刑三年五月確定，八
    十五年間，復因違反肅清煙毒條例及麻醉藥品管理條例案件，經臺灣宜蘭地方法
    院判處有期徒刑三年五月（違反肅清煙毒條例部分）及七月（違反麻醉藥品管理
    條例），並定其應執行刑為有期徒刑三年十月確定，嗣併執行之，於八十五年二
    月二十九日入監服刑（刑期自同年月十一日起算，執行指揮書之執行完畢日期為
    九十二年五月十日，縮刑期滿日為同年二月二十七日），甫於八十八年五月七日
    因縮短刑期假釋出監（不構成累犯），其後於八十九年間，又因施用第二級毒品
    案件，經依臺灣宜蘭地方法院八十九年度毒聲字第七二四號裁定，送觀察、勒戒
    後，認無繼續施用毒品傾向，由臺灣宜蘭地方法院檢察署檢察官於八十九年十一
    月十五日以八十九年度偵緝字第三四一號為不起訴處分確定，詎猶不知悛悔，另
    基於施用第二級毒品安非他命之概括犯意，自八十九年十二月十一日起至同年月
    十四日止，在其位於臺北縣蘆洲市○○路一八八巷十五弄五號四樓之原住處內，
    連續以將安非他命置於吸食器內加熱燒烤再吸食所產生煙霧之方式，施用第二級
    毒品安非他命多次。嗣於八十九年十二月十四日晚間六時四十分許，甲○○為警
    循線在其上開原住處內查獲，並扣得其用餘持有之第二級毒品安非他命一包（淨
    重三‧八公克）及其所有專供施用第二級毒品安非他命所用之器具吸食器一個，
    旋經警移送臺灣板橋地方法院檢察署偵辦，並由該署檢察官依本院八十九年度毒
    聲字第七一００號裁定將其送入送臺灣臺北看守所附設勒戒處所觀察、勒戒，俟
    認有繼續施用毒品傾向，再依本院九十年度毒聲字第三三號裁定送強制戒治，現
    仍於臺灣宜蘭戒治所執行強制戒治中。
二、案經臺北市政府警察局中山分局移送臺灣板橋地方法院檢察署檢察官偵查起訴。
    理  由
一、右揭事實，業據被告甲○○於警訊、偵查及本院審理時坦承不諱，並有搜索扣押
    證明筆錄及毒品初步鑑驗報告書各一份附卷可稽，且有扣案之第二級毒品安非他
    命一包（淨重三‧八公克）及吸食器一個可資佐證，堪信其上開施用第二級毒品
    安非他命之自白確與事實相符；次查被告前如事實欄所載，因施用第二級毒品案
    件，經依臺灣宜蘭地方法院八十九年度毒聲字第七二四號裁定，送觀察、勒戒，
    認無施用毒品傾向，由臺灣宜蘭地方法院檢察署檢察官於八十九年十一月十五日
    以八十九年度毒偵緝字第三四一號為不起訴處分確定後，復自八十九年十二月十
    一日起至同年月十四日止，連續多次施用第二級毒品安非他命，經臺灣板橋地方
    法院檢察署檢察官依本院八十九年度毒聲字第七一００號裁定，送臺灣臺北看守
    所附設勒戒處所觀察、勒戒後，認有繼續施用毒品傾向，再依本院九十年度毒聲
    字第三三號裁定送強制戒治等節，有前揭案件之不起訴處分書法學檢索全文資料
    一份、本院八十九年度毒聲字第七一００號及九十年度毒聲字第三三號裁定各一
    份、臺灣臺北看守所附設勒戒處所有無繼續施用毒品傾向證明書一份、臺灣高等
    法院被告全國前案紀錄一份在卷足憑，被告再犯施用第二級毒品安非他命案件，
    與毒品危害防制條例第二十條第三項前段之規定相符，殆無疑問。綜上所述，本
    件事證已臻明確，被告犯行洵堪認定。
二、查安非他命為毒品危害防制條例第二條第一項第二款明定之第二級毒品，不得持
    有、施用、轉讓及販賣，核被告施用安非他命所為，係犯同條例第十條第二項之
    施用第二級毒品罪；其先後多次犯行，時間緊接，犯罪構成要件相同，所犯罪名
    又屬同一，顯係基於概括犯意反覆而為，為連續犯，應依刑法第五十六條規定論
    以一罪並加重其刑；至其施用前、後持有第二級毒品安非他命之低度行為，應為
    施用之高度行為所吸收，不另論罪。爰審酌被告前經多次論罪科刑及觀察、勒戒
    ，仍未戒斷其施用毒品之惡習（前科情形詳如事實欄所載，有臺灣高等法院檢察
    署刑案紀錄簡覆表一份在卷足按），並參酌其犯罪之動機、目的、手段、所生戕
    害其身心情形及犯罪後坦承犯行態度良好等一切情狀，量處如主文所示之刑，以
    資懲儆。
三、扣案之第二級毒品安非他命一包（淨重三‧八公克），係查獲之毒品，吸食器一
    個，則係專供被告施用第二級毒品安非他命所用之器具，業據被告供明在卷，爰
    均依毒品危害防制條例第十八條第一項前段規定，併為沒收銷燬之諭知。
據上論斷，應依刑事訴訟法第二百九十九條第一項前段，毒品危害防制條例第十條第
二項、第十八條第一項前段，刑法第十一條前段、第五十六條，判決如主文。
本案經檢察官黃重鋼到庭執行職務
中      華      民      國       九十       年     四     月    十七    日
                                        臺灣板橋地方法院刑事第二庭
                                            法  官  王  屏  夏
右正本證明與原本無異。
如不服本判決，應於判決送達後十日內，向本院提出上訴狀。
                                            書記官  楊  璧  華
中      華      民      國       九十       年     四     月    十七    日
附錄本案論罪科刑法條全文：
毒品危害防制條例第十條：
施用第一級毒品者，處六月以上五年以下有期徒刑。
施用第二級毒品者，處三年以下有期徒刑。


司法院資訊處製作；財團法人民間司法改革基金會備份。
